Minutes et répertoires du notaire Charles SAUVAIGE, 13 novembre 1738 - décembre 1771 (étude VIII)
Archives nationales
- Minutes de Charles SAUVAIGE, 13 novembre 1738 - décembre 1771; MC/ET/VIII/1028 - MC/ET/VIII/1202
  - Minutes. 1751, janvier - février, janvier - février 1751; MC/ET/VIII/1092
    - Obligation., 18 janvier 1751; MC/ET/VIII/1092
      Nom, qualité: (M.) Beze de La-Belouze, Jean Joseph.
      Profession: conseiller au Parlement.
      Nom, qualité: (M.) Roussel, Paul (bourgeois de Paris)
    - Vente de charge, ch porteur de charbon., 18 janvier 1751; MC/ET/VIII/1092
      Nom, qualité: (M.) Pia, Philippe Nicolas.
      Profession: apothicaire
    - Depot, loyers d'une maison., 18 janvier 1751; MC/ET/VIII/1092
      Nom, qualité: (M.) Pelletier.
      Domicile: Paris, rue Philipeaux.
      Nom, qualité: (Mme ou Mlle) Vasse
      dépôt de pièces
    - Mariage., 20 janvier 1751; MC/ET/VIII/1092
      Nom, qualité: (M.) Louche de, Joseph.
      Nom, qualité: (Mme ou Mlle) Chalas de, Marie Catherine.
      État civil: veuve
    - Bail., 21 janvier 1751; MC/ET/VIII/1092
      Nom, qualité: (M.) Rouyer, Nicolas.
      Profession: intéressé dans les affaires du roi.
      Nom, qualité: (M.) Le Blond, Andre.
    - Succession (renonciation)., 21 janvier 1751; MC/ET/VIII/1092
      Nom, qualité: (M.) Le Codelier de La-Brosse, Gaspard Louis.
      Profession: chanoine.
      Domicile: Meaux
      renonciation
    - Vente, chevaux, equipages., 22 janvier 1751; MC/ET/VIII/1092
      Nom, qualité: (Mme ou Mlle) Buron, Marie Anne.
      Profession: loueuse de carrosses.
      Nom, qualité: (M.) Despreaux, Philippe.
      Nom, qualité: (M.) Dupuis, Pierre Jacques (bourgeois de Paris)
    - Bail, maison., 23 janvier 1751; MC/ET/VIII/1092
      Nom: (personne morale) Hopital de La Charite.
      Nom, qualité: (M.) Huguet, Francois Armand (bourgeois de Paris)
    - Inventaire de Barthélemy Baron., 23 janvier 1751; MC/ET/VIII/1092
      Nom, qualité: (M.) Baron, Barthélemy (bourgeois de Paris).
      inventaire après décès; Baron, Barthélemy
    - Bail, maison., 23 janvier 1751; MC/ET/VIII/1092
      Nom, qualité: (M.) Bouille, Nicolas.
      Profession: maitre del'oratoire du roi.
      Nom, qualité: (M.) Milley, Pierre.
      Profession: epicier
    - Delegation., 23 janvier 1751; MC/ET/VIII/1092
      Nom, qualité: (M.) Savigny de, Nicolas.
      Profession: notaire au Châtelet.
      Relations: père de l'intervenant 2.
      Relations: fils de l'intervenant 1
    - Delaissement, usufruit., 25 janvier 1751; MC/ET/VIII/1092
      Nom, qualité: (M.) Jarnac de (comte).
      Nom, qualité: (M.) Caurois, Francois.
      Domicile: Monsour, egl-de Saintes
    - Vente d'heritage., 26 janvier 1751; MC/ET/VIII/1092
      Nom, qualité: (M.) Cirier, Claude.
      Profession: vigneron.
      Domicile: Colombes.
      Nom, qualité: (M.) Teste, Marc.
      Domicile: Colombes
    - Pouvoir., 28 janvier 1751; MC/ET/VIII/1092
      Nom, qualité: (Mme ou Mlle) La Peyronne de, Louise.
      Nom, qualité: (M.) Issert, Laurent (bourgeois de montpellier).
      Nom, qualité: (M.) Quentin, Francois (bourgeois de Paris)
    - Nomination à une cure., 28 janvier 1751; MC/ET/VIII/1092
      Nom, qualité: (M.) Broglie de, Victor Francois (duc).
      Profession: inspecteur general de l'infanterie.
      Domicile: Ferrieres.
      Nom, qualité: (M.) Lamidey, Guillaume.
      Profession: prêtre
    - Cautionnement., 28 janvier 1751; MC/ET/VIII/1092
      Nom, qualité: (M.) Bonnaire de, Louis (docteur en theologie).
      Profession: abbe.
    - Reconnaissance, indemnite rapportee., 29 janvier 1751; MC/ET/VIII/1092
      indemnité
    - Inventaire de Marie Jeanne Antoine Perere, épouse de Jean-Baptiste Coyn de la Tivolière., 1er février 1751; MC/ET/VIII/1092
      Nom, qualité: (Mme ou Mlle) Perere, Marie Jeanne Antoine.
      État civil: mariée.
      Relations: épouse de l'intervenant 2.
      Nom, qualité: (M.) Coyn de la Tivolière, Jean-Baptiste.
      Profession: intéressé dans les affaires du roi
      inventaire après décès; Perere, Marie Jeanne Antoine; Coyn de la Tivolière, Jean-Baptiste
    - Vente, meubles., 1er février 1751; MC/ET/VIII/1092
      Nom, qualité: (Mme ou Mlle) Maison, Madeleine Louise.
      Nom, qualité: (M.) Bourdon de La-Lande, Jean Francois.
      Nom, qualité: (Mme ou Mlle) Jouanne de Saint-Martin, Francoise.
      Nom, qualité: (M.) Baudrelique de Nerel, Nicolas Antoine.
      Profession: capitaine des fermes
    - Vente, equipages., 2 février 1751; MC/ET/VIII/1092
      Nom, qualité: (M.) Germay, Antoine Victor.
      Profession: exempt des gardes du corps du roi.
      Nom, qualité: (Mme ou Mlle) Dumoustier, Marguerite Madeleine.
      Relations: veuve de l'intervenant 3.
      Nom, qualité: (M.) Magnard, Gilles Henry.
      Profession: president à mortier au Parlement
    - Succession (renonciation)., 3 février 1751; MC/ET/VIII/1092
      Nom, qualité: (Mme ou Mlle) Alexandre, Jeanne Florentine.
      État civil: décédée
    - Remboursement., 3 février 1751; MC/ET/VIII/1092
      Nom, qualité: (M.) Costar, Louis.
      Profession: secrétaire de la compagnie des Indes.
      Nom, qualité: (M.) Torinon, Edme.
      Profession: officier de la duchesse d'Orléans
    - Bail, maison., 3 février 1751; MC/ET/VIII/1092
      Nom, qualité: (M.) Tellier, Pierre.
      Profession: serrurier.
      Nom, qualité: (M.) Le Sage, Pierre (bourgeois de Paris)
    - Mariage., 3 février 1751; MC/ET/VIII/1092
      Nom, qualité: (M.) Henriot, Pierre (bourgeois de Paris).
      Nom, qualité: (Mme ou Mlle) Lebel, Catherine
    - Vente d'heritage., 4 février 1751; MC/ET/VIII/1092
      Nom, qualité: (M.) Riant, Philippe.
      Profession: charron.
      Domicile: Asnieres.
      Nom, qualité: (M.) Beauce, Jean.
      Profession: procureur.
      Domicile: Asnieres
    - Reconnaissance, decharge., 5 février 1751; MC/ET/VIII/1092
    - Compte, delaissement., 5 février 1751; MC/ET/VIII/1092
      Nom, qualité: (M.) Relier, Pierre.
      Profession: avocat au Parlement.
      Nom, qualité: (M.) Graviere Du-Rauloy, Antoine Gabriel.
      Profession: avocat au Parlement
    - Ratification., 6 février 1751; MC/ET/VIII/1092
      Nom, qualité: (M.) La Boissiere de, Yves Jean Baptiste (marquis de chambors).
      Nom, qualité: (M.) La Boissiere de, Joseph Jean Bpatiste (comte de chambors).
      Profession: capitaine au regiment de Bretagne
      ratification
    - Quittance., 7 février 1751; MC/ET/VIII/1092
      Nom, qualité: (Mme ou Mlle) Bouttevillain, Marie Louise.
      Nom: (personne morale) Hopital de La Charite
    - Transport., 8 février 1751; MC/ET/VIII/1092
      Nom, qualité: (M.) Fenelon de, Jacques (comte).
      Profession: maitre de camp de cavalerie.
      Nom, qualité: (M.) Gerondelle de, Jean Baptiste Hypolite.
      Profession: banquier
      transport de droits
    - Vente, meubles., 9 février 1751; MC/ET/VIII/1092
      Nom, qualité: (M.) Boulanger, Pierre (bourgeois de Paris).
      Nom, qualité: (M.) Robillard Letans, Andre (bourgeois de Paris)
    - Quittance., 9 février 1751; MC/ET/VIII/1092
      Nom, qualité: (Mme ou Mlle) Langheac de, Francoise Ch (marquise de dampierre)
    - Procuration déposee., 9 février 1751; MC/ET/VIII/1092
      Nom, qualité: (M.) Lamy, Claude Antoine.
      Profession: perruquier.
      Nom, qualité: (M.) Cligny, Claude (bourgeois de Paris)
    - Remboursement., 9 février 1751; MC/ET/VIII/1092
      Nom, qualité: (M.) Bethune Charost de, Paul Francois (duc).
      Domicile: Calais.
      Nom, qualité: (M.) Chauvet de Cantepie, Marie Francoise
    - Société., 9 février 1751; MC/ET/VIII/1092
      Nom, qualité: (M.) Robilliard L'Etang, Andre (bourgeois de Paris).
      Nom, qualité: (M.) Boulanger, Pierre (bourgeois de Paris)
    - Depot de deniers., 10 février 1751; MC/ET/VIII/1092
      Nom, qualité: (M.) Gilbert, Nicolas Louis.
      Profession: huissier au palais.
      Nom, qualité: (M.) Senechal, Jean.
      Profession: domestique de la duchesse de gramont
    - Main-levee., 10 février 1751; MC/ET/VIII/1092
      Nom, qualité: (Mme ou Mlle) Tartarin, Anne Francoise.
      État civil: vevue.
      Nom, qualité: (M.) Jullien de Prunay, Jean Louis.
      État civil: veuf.
      Intervenant 3, en première partie:
      Nom, qualité: (M.) Robethon, Charles Jacques.
      Profession: correcteur en la chamvre des comtes.
      Intervenant 4, en deuxième partie:
      Nom, qualité: (M.) Pecquet, Antoine.
      Profession: grand maitres des eaux-et-forets
    - Constitution., 11 février 1751; MC/ET/VIII/1092
      Nom, qualité: (M.) Aumont, Michel.
      Domicile: Boissy-St-Leger.
      Nom, qualité: (Mme ou Mlle) Driard, Marie Madeleine
    - Mariage., 12 février 1751; MC/ET/VIII/1092
      Nom, qualité: (M.) Gerbault, Pierre.
      Profession: tailleur d'habits.
      Nom, qualité: (Mme ou Mlle) Perrot, Marie Madeleine
    - Compte., 13 février 1751; MC/ET/VIII/1092
      Profession: grand maitre des eaux-et-forets.
      Nom, qualité: (M.) Maulgue, Jean Louis.
      Profession: avocat en Parlement
    - Transport de brevet d'apprentissage, met-plumassier., 13 février 1751; MC/ET/VIII/1092
      Nom, qualité: (M.) Guichard, Antoine.
      Profession: plumassier.
      Relations: maitre de l'intervenant 2.
      Nom, qualité: (M.) Merlet, Jean Louis.
      État civil: mineur.
      Nom, qualité: (M.) Turgis, Andre.
      Profession: plumassier
    - Mariage., 15 février 1751; MC/ET/VIII/1092
      Nom, qualité: (M.) Remy, Denis.
      Profession: orfevre.
      Nom, qualité: (Mme ou Mlle) Delabrosse, Marie
    - Procuration., 15 février 1751; MC/ET/VIII/1092
      Nom, qualité: (M.) Flournoy, Pierre.
      Profession: horloger.
      Nom, qualité: (Mme ou Mlle) Bartholony, Suzanne Pern
    - Procuration., 16 février 1751; MC/ET/VIII/1092
      Nom, qualité: (Mme ou Mlle) Mac Laughlin, Anne.
      Nom, qualité: (M.) Mac-Sqiny, Fergus.
      Profession: capitaine au regiment de berwick.
      Nom, qualité: (M.) Delaselle, Jean.
      Profession: tailleur d'habits
    - Constitution., 17 février 1751; MC/ET/VIII/1092
      Nom, qualité: (Mme ou Mlle) Benoist, Agnes.
      Nom, qualité: (M.) Rouillet de Beauchamp, Andre Clement.
      Nom, qualité: (Mme ou Mlle) La Chaisedaix de, Elisabeth Genevieve
    - Desistement de legs., 18 février 1751; MC/ET/VIII/1092
      Nom, qualité: (M.) Sacreste, Jean.
      Profession: chirurgien.
      Domicile: Saint-Julien-du-Bas
    - Donation., 18 février 1751; MC/ET/VIII/1092
      Nom, qualité: (M.) Monet, Jacques.
      Profession: novice.
      Domicile: Pa, couvent de la Charite.
      Nom, qualité: (Mme ou Mlle) Monet, Anne.
      État civil: lyon.
      Nom, qualité: (M.) Guillien, Claude.
      Profession: guimpier (ouvrier en soie).
      Domicile: Lyon
      donation
    - Transport rapporte., 18 février 1751; MC/ET/VIII/1092
      Nom, qualité: (M.) Roudrailh, Pierre.
      Profession: procureur au presidial.
      Domicile: Angouleme.
      Nom, qualité: (M.) Lescalier, Jean Francois (bourgeois de Paris)
    - Mariage., 21 février 1751; MC/ET/VIII/1092
      Nom, qualité: (M.) Roux de Varennes de, Robert Gabriel (marquis).
      Nom, qualité: (Mme ou Mlle) Roux de Tachy de, Eleonore Marthe.
      État civil: mineure
    - Transport., 22 février 1751; MC/ET/VIII/1092
      Profession: capitaine de dragons au regiment de thianges.
      Nom, qualité: (M.) Hellouin de Menibus, Charles Nicolas.
      Domicile: Dieppe
    - Quittance., 22 février 1751; MC/ET/VIII/1092
      Nom, qualité: (personne morale) Percheron (hoirs).
      Relations: héritiers de l'intervenant 2.
      Nom, qualité: (M.) Percheron, Jean Baptiste.
      Profession: officier du roi.
      Nom, qualité: (personne morale) Cailleux (hoirs).
      Relations: héritiers de l'intervenant 4.
      Nom, qualité: (Mme ou Mlle) Cailleux, Anne Catherine.
    - Transaction., 26 février 1751; MC/ET/VIII/1092
      Nom, qualité: (Mme ou Mlle) Radiere, Catherine.
      Nom, qualité: (personne morale) Neol (hoirs).
      Relations: héritiers de l'intervenant 3.
      Intervenant 3, indirect:
      Nom, qualité: (M.) Noel, Pierre.
      Profession: serrurier
      accord
    - Cautionnement., 27 février 1751; MC/ET/VIII/1092
      Profession: president au Parlement.
      Nom, qualité: (M.) Farcy, Louis.
      Profession: fermier des aides
    - Compte., 27 février 1751; MC/ET/VIII/1092
      Nom, qualité: (M.) Beauvilliers de Saint-Aignan, Paul Hypolite (duc).
      Profession: ambassadeur.
      Nom, qualité: (M.) Frion, Guillaume (bourgeois de Paris).
      Profession: marchand-.
      Nom, qualité: (personne morale) Boscheron (hoirs).
      Nom, qualité: (M.) Boscheron, Guillaume (bourgeois de Paris).
      Domicile: Paris
  - Minutes. 1751, mars - avril, mars - avril 1751; MC/ET/VIII/1093
    - Convention., 1er mars 1751; MC/ET/VIII/1093
      Nom, qualité: (M.) Clermont d' Amboise de, Jean Baptiste Louis (marquis de reynel).
      Profession: lieutenant general du roi.
      Nom, qualité: (M.) Dinet, Felix.
      Profession: secrétaire ordinare du duc d' Orléans.
      Nom, qualité: (Mme ou Mlle) Noel, Louise.
      Relations: épouse de l'intervenant 2
    - Remboursement., 1er mars 1751; MC/ET/VIII/1093
      Nom, qualité: (M.) Du Chastellet, Alexis Jean (marquis).
      Domicile: Bray-sur-Somme.
      Nom, qualité: (M.) Bochet, Francois Antoine.
      Profession: rubanier (maître).
      Relations: procureur de l'intervenant 3.
      Nom, qualité: (Mme ou Mlle) Pezier, Denise.
      Nom, qualité: (M.) Hudre, Henri.
      Profession: rubanier (maître)
    - Consentement., 1er mars 1751; MC/ET/VIII/1093
      Nom, qualité: (M.) Roger, Pierre Andre (bourgeois de Paris).
    - Bail à loyer, maison(en partie), boutique., 1er mars 1751; MC/ET/VIII/1093
      Nom, qualité: (M.) Ely, Andre.
      Profession: marechal-ferrand (maître).
      Nom, qualité: (M.) Gabeau, Simon.
      Profession: marchand-confiseur.
    - Bail à loyer, boutique, caves., 1er mars 1751; MC/ET/VIII/1093
      Profession: marechal ferrant (maître).
      Nom, qualité: (M.) Vuillaume, Pierre.
      Profession: marchand-limonadier.
    - Quittance., 1er mars 1751; MC/ET/VIII/1093
      Profession: sellier-carrossier (maître).
      Nom, qualité: (Mme ou Mlle) Hurault de Vibraye, Julie Augustine
    - Quittance., 2 mars 1751; MC/ET/VIII/1093
      Nom, qualité: (M.) Bourdeau, Pierre.
      Profession: négociant.
      Nom, qualité: (M.) Hery, Thomas.
      Profession: marchand.
      Domicile: Lyon.
      Nom, qualité: (M.) Maulde de, Francois (comte)
    - Apprentissage, met-papetier., 2 mars 1751; MC/ET/VIII/1093
      Nom, qualité: (M.) Letellier, Jean Baptiste.
      Nom, qualité: (M.) Desrocques, Nicolas.
      Profession: marchand-papetier.
    - Procuration déposee., 4 mars 1751; MC/ET/VIII/1093
      Nom, qualité: (M.) Mailly, Francois.
      Profession: jardinier.
      Domicile: Quincy-en-Brie.
    - Depot de deniers., 4 mars 1751; MC/ET/VIII/1093
      Nom, qualité: (Mme ou Mlle) Blin, Elisabeth.
      Nom, qualité: (M.) Saudras, Victor.
      Profession: écuyer
    - Bail à loyer, maison, Paris, rue de la Harpe., 4 mars 1751; MC/ET/VIII/1093
      Nom, qualité: (M.) Regnier de Raffetauge, Jean Armand
    - Bail à ferme, chapellenie, Sainte-Appoline-Pres-Pontoise., 4 mars 1751; MC/ET/VIII/1093
      Nom, qualité: (M.) Thibaut, Pierre.
      Profession: procureur general de l'ordre de Saint benoit.
      Relations: procureur de l'intervenant 2.
      Nom, qualité: (M.) Laprade, Jean Baptiste.
      Profession: clerc tonsure.
      Domicile: Souillac, lot.
      Nom, qualité: (M.) Delaisement de Beauregard, Francois.
      Profession: receveur.
      Domicile: Cergy
    - Procuration déposee., 5 mars 1751; MC/ET/VIII/1093
      Nom, qualité: (Mme ou Mlle) Beauvau de, Marie Catherine.
      Nom, qualité: (M.) Boufflers de, Louis Francois (marquis).
      Nom, qualité: (M.) Sarot, Philippe Charles (bourgeois de Paris).
    - Constitution., 5 mars 1751; MC/ET/VIII/1093
      Nom, qualité: (M.) Cligny, Claude (bourgeois de Paris).
      Nom, qualité: (M.) Limonnas, Louis.
      Profession: receveur des aides.
      Domicile: Rethel.
      Nom, qualité: (M.) Moreau Laisne, Nicolas.
      Profession: notaire.
      Domicile: Troyes
    - Vente, meubles, Paris, rue de Seine., 6 mars 1751; MC/ET/VIII/1093
      Nom, qualité: (M.) Goube, Jean Baptiste (bourgeois de Paris).
      Nom, qualité: (M.) Mignonneau, Pierre.
      Profession: marchand-tapissier.
    - Nomination, chapellenie, Saint-Riquier, somme., 6 mars 1751; MC/ET/VIII/1093
      Nom, qualité: (M.) Poteron, Pierre.
    - Testament., 6 mars 1751; MC/ET/VIII/1093
      Nom, qualité: (M.) Colinet, Jean.
      Profession: domestique.
      testament
    - Succession (renonciation)., 6 mars 1751; MC/ET/VIII/1093
      Nom, qualité: (M.) Colbert, Charles Maurice.
      Domicile: Villacerf
    - Procuration., 6 mars 1751; MC/ET/VIII/1093
      Nom, qualité: (M.) Berulle de, Amable Pierre Thomas (marquis).
      Profession: maitre des requetes ordinaire de l'hotel.
      Nom, qualité: (Mme ou Mlle) Berulle de, Suzanne Nicole.
      Nom, qualité: (M.) Berulle de, Jacques Francois (comte)
    - Quittance., 6 mars 1751; MC/ET/VIII/1093
      Nom, qualité: (M.) Auret Delagrave, Louis Henri.
      Profession: commissaire au Châtelet.
      Nom, qualité: (M.) Beauvillier de, Paul Hipolyte (duc de saint-aignan)
    - Vente, maison, jardin, terres., 6 mars 1751; MC/ET/VIII/1093
      Nom, qualité: (M.) Labour, Louis Andre.
      Profession: procureur au Parlement.
      Nom, qualité: (M.) Buisson, Claude.
      Domicile: Carnetin-Pres-Lagny.
      Nom, qualité: (M.) Buisson, Antoine.
      Domicile: Carnetin-Pres-Lagny
    - Bail à ferme, pres, Conches, seine-et-Marne., 6 mars 1751; MC/ET/VIII/1093
      Nom, qualité: (Mme ou Mlle) Benoist de Conches, Pierrette Elisabeth.
      Nom, qualité: (M.) Fraquignon, Antoine.
      Profession: laboureur.
      Domicile: Lagny-sur-Marne
    - Constitution., 10 mars 1751; MC/ET/VIII/1093
      Nom, qualité: (M.) Pajot, Sebastien.
      Nom, qualité: (Mme ou Mlle) Daude, Marie Angelique.
      Relations: épouse de l'intervenant 1.
      Nom, qualité: (Mme ou Mlle) Boislard, Anne.
      Nom, qualité: (M.) Reynaud, Andre.
      Profession: garcon du magasin de montpellier.
    - Transaction., 12 mars 1751; MC/ET/VIII/1093
      Nom, qualité: (M.) Labbe d' Ambleville, Antoine.
      Profession: commissaire des guerres.
      Nom, qualité: (M.) Marolles de, Louis Alexis.
      Profession: curé.
      Domicile: Manicamp.
      Nom, qualité: (Mme ou Mlle) Marolles de, Dorothee Petronille.
      Intervenant 4, en première partie:
      Nom, qualité: (Mme ou Mlle) Marolles Dh Ambleville de, Marie Therese.
      Domicile: Manicamp
    - Quittance., 12 mars 1751; MC/ET/VIII/1093
      Nom, qualité: (M.) Perachon de Bury, Jacques Marie Alexandre (comte de bury).
      Profession: maitre de camp de dragons(anciens).
      Nom: (personne morale) Chapitre de Lheglise de Lyon.
    - Succession (partage)., 13 mars 1751; MC/ET/VIII/1093
      Intervenant 1, indirect:
      Nom, qualité: (M.) Paulmier de Manteville, Charles.
      Domicile: Cany, seine-Maritime
    - Testament., 13 mars 1751; MC/ET/VIII/1093
      Domicile: Paris, cvt de la Charite
    - Depot de deniers., 13 mars 1751; MC/ET/VIII/1093
      Nom, qualité: (Mme ou Mlle) Petitjean, Anne Marthe.
      Nom, qualité: (M.) Mthieu, Honore Jean.
      Profession: vinaigrier (maître).
      Nom, qualité: (M.) Butey, Joseph.
      Profession: perruquier-baigneur-etuviste (maître).
    - Compromis., 13 mars 1751; MC/ET/VIII/1093
      Nom, qualité: (M.) Albert d' Ally de Chaulnes D', Michel Ferdinand (duc de chaulnes).
      Domicile: Bretagne.
      Nom, qualité: (M.) Albert de Luynes D', Charles Honore (duc de lyunes et de chevreuse).
      Nom: (personne morale) Habit de Molliens-Vidame.
      Domicile: Molliens-Vidame
    - Depot de pieces., 13 mars 1751; MC/ET/VIII/1093
      Nom, qualité: (M.) Sauval, Firmin.
      Domicile: Molliens-Vidame.
      Nom, qualité: (M.) Mille, Joachim.
    - Quittance., 15 mars 1751; MC/ET/VIII/1093
      Nom, qualité: (M.) Bonnier, Anne Joseph (duchesse de chaulnes).
      Relations: épouse de l'intervenant 3.
      Nom, qualité: (M.) Delacoste, Alexandre Louis.
      Nom, qualité: (Mme ou Mlle) Gruelle, Marie Genevieve.
      Profession: marchande-lingere (maître).
    - Succession (renonciation)., 15 mars 1751; MC/ET/VIII/1093
      Nom, qualité: (M.) Baron, Barthelemy (bourgeois de Paris).
    - Convention., 16 mars 1751; MC/ET/VIII/1093
      Nom, qualité: (Mme ou Mlle) Fontaine, Opportune.
      Nom, qualité: (M.) Riche, Jean Baptiste.
      Profession: cordonnier (maître).
      Nom, qualité: (M.) Riche, Jean.
    - Procuration déposee., 17 mars 1751; MC/ET/VIII/1093
      Nom, qualité: (Mme ou Mlle) Bonnardel, Jeanne Isabelle.
      Profession: religieuse.
      Domicile: Troyes, abb-Nd.
      Nom, qualité: (M.) Bonnardel, Pierre Michel.
      Profession: religieux.
      Domicile: Paris, hopital de la Charite
    - Remboursement., 19 mars 1751; MC/ET/VIII/1093
      Nom, qualité: (Mme ou Mlle) Guyot, Marie Catherine.
      Nom, qualité: (M.) Jollivet, Martin.
      Profession: marchand-papetier ordinaire du roi.
      Nom, qualité: (M.) Rollin, Jean (bourgeois de Paris).
      Relations: procureur de l'intervenant 4.
      Nom, qualité: (M.) Guillot, Jacques Philippe.
      Profession: commis aux aides.
      Domicile: Alencon
    - Quittance., 19 mars 1751; MC/ET/VIII/1093
      Nom, qualité: (M.) Lebas, Jacques.
      Nom, qualité: (M.) Allais, Jacques.
      Domicile: Omerville.
      Nom, qualité: (Mme ou Mlle) Marolles de, Dorothee Petronille
      Date de révision: 2012
    - Desistement de plainte., 19 mars 1751; MC/ET/VIII/1093
      Nom, qualité: (M.) Guirault, Jean.
      Profession: marchand-epicier confisueur.
    - Quittance., 20 mars 1751; MC/ET/VIII/1093
      Nom, qualité: (M.) Planque, Jean Baptiste.
      Profession: marchand-tapissier (maître).
      Nom, qualité: (M.) Planque, Pierre.
      Nom, qualité: (M.) Delafontaine, Michel Charles Claude.
      Profession: intendant du duc de chaulnes
    - Quittance., 20 mars 1751; MC/ET/VIII/1093
      Nom, qualité: (Mme ou Mlle) Caillieux, Estiennette Nicole.
      Nom, qualité: (M.) Leroux, Nicolas.
      Profession: marchand-chandelier.
      Nom, qualité: (M.) Savin, Marc Antoine.
      Profession: intendant du duc de saint-aignan
    - Prorogation., 20 mars 1751; MC/ET/VIII/1093
      Nom, qualité: (M.) Denuelle Lejeune, Claude.
      Profession: marchand de vin en gros.
      Nom, qualité: (M.) Roger, Jean.
      Profession: marchand de vin.
    - Bail à loyer, maison, Paris, rue Saint-Dominique., 22 mars 1751; MC/ET/VIII/1093
      Nom, qualité: (M.) Racappe de Menil de, Gabriel Augustin.
      Profession: gentilhomme ordinaire du roi
    - Quittance., 23 mars 1751; MC/ET/VIII/1093
      Nom, qualité: (Mme ou Mlle) Lemoine, Marie Anne.
      Nom, qualité: (M.) Renouard, Jean Baptiste.
      Profession: marchand-charcutier (maître).
      Domicile: Decede.
    - Permission, agrandissement., 23 mars 1751; MC/ET/VIII/1093
      Nom, qualité: (M.) Beauvillier de Saint-Aignan de, Paul Louis Victor.
      Profession: abbe commendataire.
      Domicile: Lagny, abb-St-Pierre.
      Nom: (personne morale) Hopital de La Charite A Paris.
    - Mariage., 24 mars 1751; MC/ET/VIII/1093
      Nom, qualité: (M.) Genty, Jean.
      Profession: sergent des gardes de nuit.
      Nom, qualité: (Mme ou Mlle) Fontaine, Jeanne Opportune.
      Nom, qualité: (M.) Richer, Jean Baptiste.
    - Desistement., 24 mars 1751; MC/ET/VIII/1093
      Nom, qualité: (Mme ou Mlle) Cordier, Marie Catherine.
      Nom, qualité: (M.) Leruge, Georges Louis.
      État civil: **.
      Profession: ingenieur geographe du roi